# ‘’合同结算”科目的适用于哪些业务？

提问人：hubin0810 时间：2020-09-29 18:33:33
按照新收入准则，我公司新设“合同结算”科目，请问只有建筑施工类合同可以用这个科目吗？基于合同产生的宣传运维费和形象宣传费用这类，可以适用合同结算吗？

回答人：chenyiwei
“合同结算”科目系针对在一段时间内履约且结算进度不同于收入确认进度（履约进度）的履约义务的相关核算，不仅限于建筑施工类合同。但基于合同产生的宣传运维费和形象宣传费用不属于合同履约成本，应在发生时直接费用化处理。

提问人：zico9999 时间：2020-10-04 10:33:06
陈版：目前观察上市公司和拟上市公司中有多家企业认定“物流运输服务”属于在某一时点履行履约义务，这与财政部的案例明显矛盾，对于此类劳务服务，也未见到“合同资产”的确认，感觉新收入准则在实务中运用比较混乱！想请教一般意义上的“运输服务”到底属于时点还是时期内的履约义务？

回答人：chenyiwei
运输服务一般认为是在一段时间内履约。但因为服务周期一般较短，故实务中多数简化为在运抵时一次性确认收入。这种做法有跨期截止性问题，需根据重要性原则考虑能否接受简化处理。